【裁判字號】    95,抗,49
【裁判日期】    950223
【裁判案由】    假扣押
【裁判全文】
臺灣高等法院高雄分院民事裁定            95年度抗字第49號
抗  告  人  乙○○
            丙○○
上列抗告人因與相對人甲○○等5 人間聲請假扣押事件，對於中
華民國95年1 月4 日臺灣高雄地方法院95年度裁全字第34號所為
裁定提起抗告，本院裁定如下：
    主  文
原裁定關於命抗告人供擔保金額超過新台幣肆拾伍萬元部分廢棄
。
其餘抗告駁回。
抗告訴訟費用由抗告人負擔。
    理  由
一、抗告意旨略以：抗告人為升斗小民，遭此喪子之痛，經濟頗
    為拮据，確甚難籌措此高額擔保金，請准予降低擔保金為擬
    聲請假扣押數額10分之1 ，求予廢棄原裁定等語。
二、按法院定擔保金額而為准許假扣押之裁定者，該項擔保乃為
    保障受擔保利益人可能因不當假扣押受有損害而設，即備供
    受擔保利益人因假扣押所受損害之賠償（最高法院88年度台
    抗字第121 號裁定意旨參照）；又法院就債務人因假扣押或
    假處分所受損害，命債權人預供擔保者，其金額之多寡應如
    何認為相當，原屬於法院職權裁量之範圍，非當事人所可任
    意指摘；惟抗告法院仍得依職權認定該擔保金是否相當，予
    以提高或降低之（最高法院85年度台抗字第381 號裁定意旨
    參照）。經查，係抗告人主張因相對人係高雄市政府警察局
    下轄之三民第二分局覺民派出所警員及主管，在留置抗告人
    之子黃建榮於派出所時，明知黃建榮宿醉，已無確保自己生
    命安全之能力，竟不當使用腳鐐為手銬，將黃建榮銬於派出
    所內，致黃建榮腳鐐纏頸窒息而死亡，應負共同侵權行為損
    害賠償責任，對相對人有損害賠償請求權，陳明願供擔保以
    補釋明之不足，聲請對相對人之財產在新台幣（下同）2,
    000,000 元以內為假扣押，並提出起訴狀影本為釋明。抗告
    人所主張之請求及假扣押之原因，所提出之釋明，雖尚有不
    足，惟審酌上開損害賠償訴訟之訴訟標的價額，依其主張已
    逾1,500,000 元，為得上訴三審案件，參考司法院發布之「
    各級法院辦案期限實施要點」第2 條規定，民事通常程序案
    件一審辦案期限為1 年4 個月，第二審辦案期限為2 年，第
    三審辦案期限為1 年，計民事三審所須時間為4 年4 個月，
    加上裁判送達、上訴、分案等期間，則兩造間損害賠償訴訟
    之審理期限約需4 年6 個月（即4.5 年），預估為確定抗告
    人所提損害賠償訴訟有無理由所需之期間，亦即相對人之財
    產在該債權額範圍內經假扣押而不能利用或處分之損害期間
    。再以相對人遭假扣押財產範圍2,000,000 元，按法定利率
    年息5%計算，為450,000 元（2,000,000 ×5%×4.5=450,00
    0）， 作為相對人因抗告實施假扣押未能對假扣押財產利用
    或處分所受損害額。又依抗告人，抗告人年事已高，本院審
    酌前開情節認抗告人之擔保金450,000 元，為適當。是抗告
    人陳明訂擔保金200,000 元，尚不足以擔保對造可能所受之
    損害。原審法院定抗告人之擔保金為670,000 元並審酌各項
    情事，亦未有任何說明所定之金額之理由，遽而以假扣押金
    額3 分之1 之額度，作為抗告人應提供之擔保金額，自有未
    洽。抗告意旨執此指摘原裁定擔保金過高，核非全然無據，
    爰由本院自為裁定將原裁定關於命抗告人供擔保金額超過
    450,000 元部分廢棄，其餘抗告則為無理由，應予駁回。
據上論結，本件抗告為一部有理由，一部無理由，依民事訴訟法
第495 條之1 第1 項、第450 條、第449 條第1 項、第95條、第
79條，裁定如主文。
中    華    民    國    95    年    2     月    23    日
                            民事第六庭
                                審判長法官  許明進
                                法      官  謝肅珍
                                法      官  張明振
以上正本證明與原本無異。
如不服本裁定應於送達後10日內向本院提出再抗告狀，並繳納再
抗告費新台幣1,000 元。再為抗告應以適用法規顯有錯誤為理由
，並經本院之許可，該許可以原裁定所涉及之法律見解具有原則
上之重要性者為限，並委任律師為代理人。抗告人之配偶、三親
等內之血親、二親等內之姻親，或抗告人為法人、中央或地方機
關時，其所屬專任人員具有律師資格並經法院認適當者，亦得為
第三審代理人。抗告人或其法定代理人具有律師資格者及前項情
形，應於提起抗告或委任時釋明之。
中    華    民    國    95    年    2     月    24    日
                                書  記  官  彭筱瑗
                                                      Ｆ


司法院資訊處製作；財團法人民間司法改革基金會備份。
